【裁判字號】    98,上訴,994
【裁判日期】    980526
【裁判案由】    毒品危害防制條例
【裁判全文】
臺灣高等法院刑事判決                 98年度上訴字第994號
上  訴  人
即  被  告  乙○○
選任辯護人  蔡銘書律師
上  訴  人
即  被  告  甲○○
選任辯護人  羅美鈴律師
上列上訴人因違反毒品危害防制條例案件，不服台灣桃園地方法
院九十七年度訴字第九二０號，中華民國九十七年十二月十六日
第一審判決（起訴案號：台灣桃園地方法院檢察署九十七年度偵
字第一二五七三號），提起上訴，本院判決如下：
    主  文
原判決撤銷。
乙○○販賣第一級毒品貳次，累犯，各處如附表一所示之刑及從
刑。應執行有期徒刑拾柒年，扣案如附表一所示之第一級毒品海
洛因，均沒收銷燬之、其餘如附表一所示之物，均沒收；未扣案
之販賣第一級毒品所得計新台幣壹萬零伍佰元，沒收之，如全部
或一部不能沒收時，以其財產抵償之。
甲○○販賣第二級毒品，陸次，各次所處之刑及從刑如附表二所
示。應執行有期徒刑拾年，扣案如附表二所示之毒品殘渣袋，均
沒收銷燬之、其餘如附表二所示之物，均沒收；未扣案之販賣第
二級毒品所得共計新台幣玖仟元，沒收之，如全部或一部不能沒
收時，以其財產抵償之。
甲○○被訴販賣第一級毒品無罪。
    事  實
一、乙○○前於民國九十年間，因違反毒品危害防制條例案件，
    經台灣桃園地方法院分別判處有期徒刑一年、七月，並定應
    執行有期徒刑一年六月，嗣經撤回上訴而確定；復於九十一
    年間，因偽造文書案件，經台灣桃園地方法院判處有期徒刑
    二年二月確定；上開二案件，應執行有期徒刑三年七月。又
    因違反毒品危害防制條例案件，經本院判處有期徒刑二年確
    定。乙○○因上開案件入監執行後，於九十六年十月十日因
    縮刑期滿而執行完畢出監。
二、乙○○與甲○○係國民小學之同學；甲○○與丙○○係因毒
    品關係而認識之朋友。丙○○欲向甲○○購買第一級毒品海
    洛因，甲○○因本身並未從事販賣第一級毒品海洛因，其乃
    基於幫助丙○○購買第一級毒品海洛因之意，介紹丙○○向
    乙○○購買第一級毒品海洛因；並由甲○○先在電話中向乙○○傳達丙○○要購買第一級毒品海洛因之意，再由丙○○
    在電話中與乙○○洽談購買第一級毒品海洛因，乙○○乃基
    於營利之意圖，在電話中與丙○○談妥交易第一級毒品海洛
    因之細節。嗣於九十七年五月二日十八時許，乙○○由甲○○陪同前往丙○○位於桃園縣蘆竹鄉○○路○段四十九號住
    處樓下，以新臺幣（下同）一萬零五百元之價格，販賣第一
    級毒品海洛因半錢予丙○○，丙○○收取海洛因後但未付款
    。之後，丙○○以上揭海洛因品質不佳，以電話聯絡甲○○
    向乙○○轉達其欲退還上開海洛因之意。另於翌日（即同年
    月三日）二十時許，乙○○基於販賣第一級毒品之犯意，再
    度由甲○○陪同前往丙○○上揭住處樓下，除另行交付丙○○前所退換之半錢海洛因，並再度以相同價格交付半錢之海
    洛因予丙○○，且經丙○○當場先交付一萬零五百元予甲○○代為收取。
三、甲○○基於販賣第二級毒品安非他命之犯意，分別於附表二
    所示之時間、地點，以附表二所示之價格、毒品數量，先後
    出售第二級毒品安非他命予附表二所示之買受人共六次。
四、嗣乙○○於九十七年五月二十二日二十三時四十五分許，在
    桃園縣蘆竹鄉○○路○段電通市社區門口前，遭警查獲，並
    扣得其所有第一級毒品海洛因二包（含包裝袋，分別淨重為
    三十四點三二公克及二點二一公克）、安非他命一包（毛重
    一點一五公克，起訴書誤載為二點二一公克）及行動電話三
    具（含SIM卡三張）。另甲○○則於九十七年五月二十二日
    十六時三十分許，在桃園縣平鎮市○○街二九０號住處內，
    為警查獲，並扣得其所有之電子磅秤一個、分裝袋二包、甲
    基安非他命殘渣袋六只、便條紙四張、行動電話二具（含SI
    M卡一張）及研磨器一個。
五、案經桃園縣政府警察局移送臺灣桃園地方法院檢察署檢察官
    偵查起訴。
    理  由
壹、程序部分：
一、被告以外之人於審判外之言詞或書面陳述，除法律有規定者
    外，不得作為證據；又被告以外之人於司法警察官或司法警
    察調查中所為之陳述，與審判中不符時，其先前之陳述具有
    較可信之特別情況，且為證明犯罪事實存否所必要者，得為
    證據，刑事訴訟法第一百五十九條第一項、第一百五十九條
    之二分別定有明文。本件證人即被告乙○○、甲○○（被告
    就同案被告部分之證言）、證人丙○○、丁○○、戊○○等
    於警詢之證述，雖屬傳聞證據，惟本院審酌上開筆錄作成時
    ，距案發時間最短，外界較無時間介入或干擾，亦無不當取
    供之情形，是其等於警詢之證述，自具有較為可信之特別情
    況，符合上開傳聞法則之例外規定，依刑事訴訟法第一百五
    十九條之二規定，上開證人警詢之陳述得為證據。
二、次按被告以外之人於偵查中向檢察官所為陳述，除顯有不可
    信之情況者外，得為證據，刑事訴訟法第一百五十九條之一
    第二項定有明文。偵查中對被告以外之人（包括證人、鑑定
    人、告訴人、被害人及共同被告等）所為之偵查筆錄，或被
    告以外之人向檢察官所提之書面陳述，性質上均屬傳聞證據
    ；惟現階段刑事訴訟法規定檢察官代表國家偵查犯罪、實施
    公訴，依法其有訊問被告、證人及鑑定人之權，證人、鑑定
    人且須具結，而實務運作時，檢察官偵查中向被告以外之人
    所取得之陳述，原則上均能遵守法律規定，不致違法取供，
    其可信度極高，是被告以外之人前於偵查中已具結而為證述
    ，除反對該項供述得具有證據能力之一方，已釋明「顯有不
    可信之情況」之理由外，不宜遽指該證人於偵查中之陳述不
    具證據能力。本件證人即被告乙○○、甲○○（被告就同案
    被告部分之證言）、證人丙○○、丁○○、戊○○於檢察官
    偵查中所為之陳述，當事人均未曾提及檢察官在偵查時有不
    法取供之情形，反對該項供述得具有證據能力之被告甲○○
    亦未釋明前開供述有顯不可信之情況，其等於偵查中之證言
    自均具有證據能力。
三、本件認定事實所引用之卷內其餘所有卷證資料（毒品鑑定報
    告書、搜索扣押筆錄、通訊監察譯文），並無證據證明係公
    務員違背法定程序所取得，公訴人、被告及辯護人於審判程
    序中復未於言詞辯論終結前表示異議，且表示沒有意見，均
    爰依刑事訴訟法第一百五十九條之五規定，認有證據能力，
    核先敘明。
貳、實體部分：
一、有罪部分
  (一)被告乙○○販賣第一級毒品海洛因部分：
    訊據上訴人即被告乙○○矢口否認有於上揭時、地販賣第一
    級毒品海洛因與丙○○之犯行，辯稱：我只是幫甲○○接電
    話，剛好是丙○○打電話來叫甲○○幫她找海洛因，我跟甲○○說拿一包葡萄糖給丙○○敷衍，錢能拿回多少就多少；
    我不認識丙○○，丙○○已經欠甲○○很多錢，怎麼還有錢
    來買毒品云云。經查：
  1.被告乙○○於警詢稱：我跟甲○○是國小同學，而丙○○是
    經由我同學甲○○介紹認識的，沒有關係也沒有仇恨。…我
    沒有賣毒品，當初我曾向甲○○借錢，所以他挾怨報復。而
    丙○○是因為我也要向她要錢，所以她也藉此報復我。…甲○○這些年來他一直對我很不滿的等語（見偵字卷第五七、
    五九頁）；其於偵查中稱：扣案海洛因三十七點六六公克都
    是我的（見偵字卷第一八三頁反面）；其於本院審理時稱：
    我最大錯誤就是替甲○○接電話、敷衍等語（見本院卷第一
    ０二頁）。
  2.被告甲○○於警詢稱：我都叫被告乙○○「同學」，有時叫
    他「小陳」。…我約四、五年前開始使用00000000
    00號至今。我以丙○○行動電話0000000000號
    和其聯繫。…因為丙○○要買第一級毒品海洛因，所以我介
    紹她向乙○○購買。（問：經警方於通訊監察譯文發現九十
    七年五月二日晚上二十一時四十八分丙○○撥打電話予你，
    並告知乙○○所賣之海洛因品質不好可以退一半貨給他嗎！
    並請你代為將海洛因回給乙○○後再換比較好的海洛因，是
    否有此事？）有此事等語（見偵字卷第三四、三六、四四、
    四六頁）；其於偵查中先稱：丙○○向被告乙○○買海洛因
    ，若我跟乙○○在一起，我就會在場。不過乙○○給丙○○
    的海洛因好像不盡理想，丙○○常要跟乙○○退貨等語（見
    偵字卷第一六八頁），後改稱：因為二年前，我朋友向丙○○介紹的人買毒品三十二萬元，後來楊介紹的人拿了錢卻沒
    有給我毒品…楊答應十五天內退還我三十二萬元，結果一拖
    再拖到現在都沒拿任何錢給我。…我把楊欠我錢的事跟乙○○說，因為陳多少也認識楊，所以我拜託陳若有見到楊請他
    幫我督促楊還錢。…我不知道陳有賣海洛因給楊等語（見偵
    字卷第三三四、三三五頁）；其於原審證稱：…因為丙○○
    想跟乙○○買毒品，結果乙○○交給丙○○的東西丙○○不
    滿意，要我轉達乙○○，要去退換。（問：你在五月二日去
    的時候，有無談到價錢、數量？）價錢、數量是他們自己溝
    通，丙○○打電話給我的時候，乙○○在我旁邊，我就把電
    話拿給乙○○聽。（問：為何五月二日去，五月三日又要去
    ？）因為五月二日要求換貨，所以五月三日又去。（問：依
    你前所述，你五月二日晚上六點許，及五月三日均有與乙○○共同到丙○○南山路住處樓下？）因為乙○○的車子不能
    開，所以我就載乙○○過去。（問：依你前所述，丙○○是
    要向乙○○購買海洛因？）是的。…當時都是我接通以後，
    再交給乙○○去講話。…丙○○打電話給我的時候，只要乙○○在場，而丙○○又要買毒品的話，我就會把電話拿給乙○○，如果乙○○不在，而丙○○想要買海洛因的話，錢的
    事情，都要丙○○和乙○○兩個人作主。…第二天就是五月
    三日，當場見面、當場換毒品，我跟乙○○去丙○○住處樓
    下，然後丙○○直接下樓，我開車，丙○○上車，在車上的
    時候，丙○○把前一天買的那包海洛因還給乙○○，乙○○
    又再拿另外一包海洛因給丙○○…。（問：但根據你和丙○○在五月三日晚上八點五十分零四秒的通聯，提到妳今天拿
    的跟昨天的（欲退的毒品）摻在一起賣出去就好了，可見前
    一天拿的欲退的毒品，並沒有返還予乙○○，有何意見？）
    有無還，我不知道。…我沒有拿海洛因回去等語（見原審卷
    第一四五、一四六、一四八、一四九、一五一、一五二頁）
    ；其於本院審理時稱：我是請乙○○幫忙我向丙○○討回一
    筆錢，乙○○為什麼拿假的毒品騙丙○○，這是乙○○幫我
    想的點子，丙○○之後一直想跟乙○○拿毒品，乙○○一再
    騙他，據我所知，都沒有成交過等語（見本院卷第一０一頁
    反面）。
  3.證人丙○○於警詢稱：我有向被告乙○○購買毒品海洛因，
    次數約二次。我均用行動電話門號0000000000號
    打給乙○○的門號0000000000號及000000
    0000號聯絡。均是他開黑色的自小客車前來送毒品海洛
    因給我。…被告甲○○介紹我去向被告乙○○購買毒品。我
    與甲○○認識三、四年了，是因毒品認識的朋友。而我與被
    告乙○○見面約二、三次，是由被告甲○○介紹我們認識的
    ，和被告乙○○沒有仇恨。（問：根據通訊監察紀錄，當天
    妳與甲○○聯絡頻繁，並於五月二日晚上二十一時四十八分
    妳打電話給甲○○稱乙○○賣給妳的毒品質不好可以退一半
    貨給他嗎，拿好一點我沒有氣了，妳作何解釋？妳所交易是
    何種毒品？）我們有交易完成。因乙○○給我的貨不好，所
    以我就叫甲○○幫我去退一半的海洛因，之後乙○○有再換
    比較好的海洛因給我等語（見偵字卷第一０三、一０四、一
    ０七、一０八頁）；其於偵查中證稱：我向乙○○購買海洛
    因，跟乙○○認識是因為甲○○介紹的。（問：為何甲○○
    要介紹妳給乙○○認識？）因為我想買毒品。（問：九十七
    年五月二日晚上九點四十八分打電話給甲○○稱乙○○賣的
    海洛因不好，可以退一半給他嗎？）當天晚上六至七點在我
    南山路住處樓下，甲○○跟乙○○一起到，我跟甲○○拿的
    ，乙○○站遠遠的，我用一萬零五百元買海洛因半錢，甲○○當場把海洛因半錢交給我，我沒有把錢交給他們，後來施
    用後發覺海洛因不行，所以才打電話給甲○○說東西我不要
    ，後來甲○○有來拿海洛因回去，當時乙○○沒有來。…（
    問：五月三日晚上八點五十分，妳打電話給甲○○稱昨天你
    三十九點五公克海洛因袋子，何意？）是指五月二日我退給
    甲○○的海洛因，甲○○五月三日又拿了新的海洛因給我，
    我發覺海洛因份量不夠，所以於五月三日打電話跟甲○○說
    ，給的海洛因還差三公克。（問：五月三日當次究竟拿多少
    錢的海洛因？）一錢的海洛因，但因為我身上只有半錢海洛
    因的費用一萬零五百元，所以就只有將一萬零五百元交給甲○○，剩下的一萬零五百元欠著慢慢還等語（見偵字卷第一
    七七至一七八、二六二頁）；其於原審證稱：那時候我跟甲○○講海洛因品質不好，我是要甲○○跟他朋友反應品質不
    好的事情，我也不是指乙○○，因為我跟乙○○只有見過二
    次面而已。…我從來都沒有跟乙○○做交易過等語（見原審
    卷第一七三、一七五頁）。
  4.被告甲○○所使用門號0000000000之行動電話與被告乙○○
    所使用門號0000000000之行動電話，於九十七年四月二十五
    日二十三時五十五分二十九秒通話時，被告甲○○在電話中
    向被告乙○○說：我另外一個客戶啊要細妹；這樣子你聽的
    懂嗎？被告乙○○答：我知道啦（詳偵字卷第一一六頁）。
    被告甲○○所使用門號0000000000之行動電話與證人丙○○
    所使用門號0000000000之行動電話，於九十七年五月二日十
    一時五十八分十六秒通話時，被告甲○○在電話中向丙○○
    說：他（同學，指被告乙○○）現在人在我這邊，你要多少
    ；丙○○答：一錢。同日十二時三十三分三十九秒，丙○○
    在電話中問被告甲○○：姜大哥，什麼時候可以拿到？被告
    甲○○答：他（同學，指被告乙○○）現在回去拿，會滿快
    的（詳偵字卷第一二六頁）。被告甲○○與證人丙○○所使
    用上揭行動電話，於九十七年五月二日二十一時四十八分三
    十五秒通話時，被告甲○○在電話中向丙○○說：那個陳先
    生（指被告乙○○）在我這邊，你直接跟他講，我跟他講怕
    會講不清楚；換由被告乙○○接電話，證人丙○○即對被告
    乙○○說：那個東西（指毒品）不好沒氣，我可以退一半再
    拿一半，拿好一點給我；被告乙○○答：我現在弄好就打給
    你；嗣於同日二十一時五十四分二十三秒，證人丙○○在電
    話中，對被告乙○○說：那你弄一弄，叫姜大哥（指被告甲○○）拿來給我嘛（詳偵字卷第一二八頁）。被告甲○○與
    證人丙○○所使用上揭行動電話，於九十七年五月三日二十
    二時四十九分十九秒通話時，證人丙○○在電話中對被告甲○○說：我知道，我就是信任你，才會叫你做中間人（詳偵
    字卷第一三一頁），此有通話監察譯文可稽。
  5.被告乙○○被查獲之毒品，經鑑驗結果係屬第一級毒品海洛
    因，此有法務部調查局九十七年七月四日鑑定通知書在卷可
    佐（見偵字卷第三二四頁）。
  6.綜上，依被告乙○○、甲○○及證人丙○○於警詢中之供述
    ，可見被告乙○○、甲○○係屬同學關係；並由被告甲○○
    介紹被告乙○○與證人丙○○認識。再依被告乙○○於本院
    暨被告甲○○、證人丙○○於警詢及偵查中之供述，足見被
    告乙○○、甲○○、證人丙○○彼此間確有為通話監察譯文
    所載之通話。又依上開監察譯文內容，並參酌被告甲○○、
    證人丙○○於警詢及偵查中之供詞，顯見證人丙○○欲購買
    第一級毒品海洛因，甲○○因本身並未從事販賣第一級毒品
    海洛因，其乃基於幫助丙○○購買第一級毒品海洛因之意，
    介紹丙○○向乙○○購買第一級毒品海洛因。另依上開監察
    譯文內容及證人丙○○於警詢及偵查中之證詞，可見被告乙○○確有於九十七年五月二日、三日分別出售第一級毒品海
    洛因予證人丙○○；而證人丙○○向被告乙○○購買毒品之
    數量，依監察譯文內容所載雖與證人丙○○於偵查中之供述
    不相符，惟電話中談定購買毒品之數量，但在實際交易時，
    仍可能有所改變，故應依證人丙○○於偵查中供述實際交易
    之數量為準，即九十七年五月二日係以一萬零五百元買海洛
    因半錢，但錢尚未交付；九十七年五月三日亦是以一萬零五
    百元購買半錢，此一萬零五百元有交付；而九十七年五月三
    日雖交付重量一錢之第一級毒品海洛因予證人丙○○，然其
    中半錢係為補足證人丙○○因品質不佳所退貨之海洛因。至
    證人丙○○於原審中否認與被告甲○○通話中所指之朋友係
    被告乙○○云云，顯係迴護被告乙○○之詞，難以採信。綜
    上所述，足徵被告乙○○上揭辯解，要屬飾卸之詞，不足採
    信。
  7.被告乙○○販賣第一級毒品海洛因予證人丙○○二次，事證
    明確，堪以認定，自應依法論科。
  (二)被告甲○○販賣第二級毒品安非他命部分：
    訊據上訴人即被告甲○○矢口否認有如附表二所示販賣第二
    級毒品安非他命之犯行，辯稱：我自己有使用第二級毒品，
    戊○○到我家沒有經過我同意就把我的安非他命帶走，也沒
    有給我錢，事後還咬我；丁○○跟我是很要好的吸食朋友，
    我買不到毒品他還會幫我買，我這邊買得到他也會叫我幫他
    買，我們是共同吸食的朋友；丙○○沒有跟我買安非他命云
    云。經查：
  1.被告甲○○販賣第二級毒品安非他命與戊○○部分：
  (1)證人戊○○於偵查及審理中證稱：（問：你的安非他命何來
    ？）向綽號姜董購買安非他命，前兩天有購買一次，是姜董
    拿來賣我，用三千五百元賣我，地點在我的住處。（問：在
    這兩天之前還有無跟姜董買過安非他命？）上個星期五，也
    是在我的住處，姜董拿過來賣我，用三千五百元賣我安非他
    命。…（問：你是否都稱甲○○為『姜董』？）是的。…檢
    察官問我要賣我多少錢，確實有此事，但是我錢沒有給甲○○，我也有拿到安非他命，錢是我欠甲○○的。（問：金額
    和數量是否記得？）金額是三千五百元，數量是一公克等語
    （見偵字第一二五七三號卷第一八六頁、原審卷第一五五至
    一五七頁）。再被告甲○○於偵查及原審羈押庭時亦自承，
    伊自去年起至今年二月止，均有販賣安非他命與戊○○，伊
    交與戊○○安非他命，均要向其收錢，伊係以一公克三千五
    百元到四千五百元不等之價格將安非他命交與戊○○，伊於
    九十七年二月二十六日亦有以三千五百元之價格販售一公克
    安非他命與戊○○等語（見偵字第一二五七三號卷第一六八
    頁，原審聲羈卷第二七頁）。又證人戊○○業於九十七年二
    月二十六日十三時許，因施用第二級毒品安非他命，經檢察
    官聲請後，並由原審裁定送觀察、勒戒等情，有原審九十七
    年度毒聲字第三四六號裁定、戊○○之臺灣高等法院被告前
    案紀錄表可憑。足見被告甲○○於上揭時、地販賣第二級毒
    品安非他命與戊○○之犯行，至為明確；惟依證人戊○○所
    供，三千五百元尚未交付被告甲○○。
  (2)至被告甲○○辯以，伊雖有交與戊○○安非他命，但伊並未
    向其收取任何金錢，伊想說將該安非他命送給戊○○云云。
    惟被告甲○○若係想將該安非他命送與戊○○，則其於交付
    安非他命之初，自可明確表示欲將該安非他命贈送等情，而
    非告以戊○○該安非他命一公克價格為三千五百元等語；且
    被告甲○○與戊○○之結識僅係被告甲○○曾至戊○○所經
    營之理髮廳理髮，故其二人尚非至親好友，則販賣安非他命
    ，事涉重典，其價格昂貴，取得亦難，苟無厚利可圖，殊無
    甘冒被查緝法辦重刑之危險，而任意將毒品無償讓與他人之
    可能。從而，足見被告甲○○確係販賣第二級毒品安非他命
    與戊○○無誤，被告甲○○上揭所辯，實不足採。
  2.被告甲○○販賣第二級毒品安非他命與丁○○部分：
  (1)證人丁○○於警詢、偵查及原審證稱：（問：甲○○跟你何
    關係？）他是藥頭。（問：為何稱姜為藥頭？）跟他買賣毒
    品。（問：你如何跟姜認識？）我少年時有施用安非他命，
    但沒有觀察勒戒過，而姜是到上揭洗車場洗車看我熬夜在洗
    車，就問我說要不要來點硬的提神，當時我沒有向姜買，直
    到三月底才跟姜接觸也有買到安非他命。（問：第一次向姜
    購買安非他命之時間究竟為何？）第一次就是四月二十五日
    。（問：何時何地以何價格向姜購買何種毒品? ）今年三月
    份開始迄今年五月十六日，共向姜買了十餘次，但只有其中
    四五次姜有安非他命可以賣我。（問：購買毒品地點？）新
    屋鄉現住地門口還有中壢市○○路○段九十六號洗車廠門口
    。（問：每一次以多少價格購買多少量的安非他命？）一千
    到兩千元不等的價格買一包，但實際重量我不清楚。（問：
    你如何跟姜聯絡？）我用我的手機0000000000打
    姜的0000000000，問姜有沒有貨請他幫我跑一趟
    ，若沒有貨我就沒有施用毒品，若有貨就請姜幫我送過來。
    （問：姜都送安非他命到何處給你？）即上揭購買安非他命
    之地點，而且姜都是開車送來。（問：電話裡你跟姜說要一
    張是什麼意思？）一張即指新臺幣一千元的意思，而要一張
    即指要跟姜買一千元的安非他命。（問：在監聽中你在九十
    七年四月二十五日打一次、四月二十八日打一次、五月六日
    打兩次、五月七日打一次、五月八日打一次，有打電話給姜
    是否就是這幾日向姜購買安非他命？有幾次未購買到？）是
    ，只有五月六日早上那一次沒買到。（問：四月二十五日十
    五時三十二分三十八秒通話內容：喂，老江，嗯，那天你馬
    子懷疑你是嗎？對，最近好嗎？要跑路了，這一次東西很好
    喔，喔、新屋你熟不熟？跑去新屋喔？）此次四月二十五日
    下午約四點多姜把安非他命送到我在新屋鄉住處賣我，該次
    我花一千元向姜買了一包安非他命。（問：四月二十八日十
    一時五十五分三十秒通話內容為: 喂，跑一趟，那裡，新屋
    這邊，嗯，走六十六，嗯，上六十六之後到鼻頭走這邊右轉
    ，嗯，這邊有個紅綠燈三叉路口與中山東路二段，拿多少？
    你給我多少？你講你要多少，二張，好？）這是四月二十八
    日下午六點左右姜送安非他命到我新屋鄉住處賣我，我花了
    二千元向姜買了一包安非他命（比較大包的安非他命）。（
    問：九十七年五月七日上午六時五十三分二十二秒通話內容
    為：喂，姜大哥，我過去跟你拿，好，一張？）五月七日中
    午我到姜的平鎮市○○路住處樓下，姜拿安非他命下來賣我
    ，我用新臺幣一千元向姜買一包安非他命。（問：九十七年
    五月八日上午六時二分四十五秒通話內容為：喂，拿藥來，
    在那裡，洗車場？）五月八日當天中午十一至十二點左右在
    洗車場，姜把安非他命送到洗車場給我，我用新臺幣一千元
    向姜買一包安非他命。（問：你共向姜購買安非他命有成交
    ？）四、五次等語（見偵字第一二五七三號卷第七五至七八
    、一七０至一七一頁反面），核與卷附之監聽譯文互核相符
    （見偵字第一二五七三號卷第一一四、一一八、一三二、一
    三三頁）。再被告甲○○於警詢、偵查中亦自承，伊約二年
    前認識丁○○時曾販賣第二級毒品給他，後來中間沒有聯繫
    ，直至今年約三、四月起又有陸續販賣第二級毒品與丁○○
    ，伊確實有於九十七年四月二十五日、四月二十八日、五月
    七日及五月八日販賣第二級毒品安非他命與丁○○，於九十
    七年四月二十五日當天，伊交與丁○○約零點一六或零點一
    七公克之安非他命，並向其收取一千元；於同年四月二十八
    日當天，伊交與丁○○約零點三或零點四公克之安非他命，
    並向其收取二千元；至九十七年五月七日及八日，伊亦有販
    賣安非他命與丁○○，並各向其收取一千元等語（見偵字第
    一二五七三號卷第四三、一六七、一六八頁）；又被告甲○○於原審羈押庭時另陳稱，伊販賣第二級毒品安非他命與丁○○，平均每公克賺他五百元等語（見原審聲羈卷第二八頁
    ）。足見被告甲○○確有於附表二編號２至５所載之時、地
    販賣第二級毒品與丁○○無訛。
  (2)至被告甲○○辯以，伊與丁○○係合資購買安非他命，伊並
    未販賣第二級毒品與丁○○云云。惟除依被告甲○○上開所
    陳，其有販賣第二級毒品安非他命與丁○○，並從中每公克
    賺取五百元等語外，復由監聽譯文內容中，丁○○均係向被
    告甲○○表示欲購買之金額後，被告甲○○方交付安非他命
    與丁○○，而丁○○支付金額後所能取得之安非他命數量，
    既全由被告甲○○單方決定掌控下，實難認係被告甲○○與
    丁○○合資購買安非他命等情。況證人丁○○於原審亦證稱
    ，其根本不知何謂「合資」等語（見原審卷第一六三頁），
    益見被告甲○○係居於販賣之人之地位，而將第二級毒品安
    非他命販售與丁○○，是被告甲○○所辯，並不足採。
  3.被告甲○○販賣第二級毒品安非他命與丙○○部分：
  (1)證人丙○○於警詢及偵查中證稱，伊於九十七年五月十七日
    十七時許在我家樓下以四千元之代價向甲○○購買安非他命
    一公克等語（見偵字第一二五七三號卷第一０六、一七七頁
    反面）；再被告甲○○於警詢時自承，伊有於九十七年五月
    十七日十七時許，以四千元之價格販賣第二級毒品安非他命
    一公克與丙○○，當時伊係開車至其住處樓下後，以電話通
    知丙○○，並交安非他命一公克交與丙○○且收取四千元等
    語（見偵字第一二五七三號卷第四四頁）互核相符，是就被
    告甲○○有以四千元之價格販賣第二級毒品安非他命與丙○○一事，實屬明確。
  (2)至被告甲○○於原審辯以，九十七年五月十七日時，當時因
    我撿到一包安非他命，我想送給丙○○，結果有一位四十幾
    歲的婦人，好像很面熟，我交錯人了，沒有送到丙○○手上
    ，且我亦未拿過丙○○四千元云云（見原審卷第二０七頁）
    。惟被告甲○○所辯，除與其先前所陳不符外，且安非他命
    為毒品危害防制條例所定之第二級毒品，一般人欲取得已甚
    為困難之情況下，豈有讓被告甲○○隨便撿到之可能，況被
    告甲○○既知悉交付第二級毒品與他人會遭刑罰制裁下，更
    無可能輕易將安非他命交與不認識之婦人，是被告甲○○所
    辯，實難憑採。
  (3)被告甲○○另辯以，證人丙○○於審理中既證稱其未向被告
    甲○○第二級毒品安非他命，則被告甲○○自不成立販賣第
    二級毒品罪云云（見原審卷第二一四頁）。惟被告甲○○有
    於上揭時、地販賣第二級毒品安非他命與丙○○等情，業據
    本院認屬無誤外，且核證人丙○○於原審所為之證述，亦與
    其前於警詢及偵查中所述相違，又證人丙○○於原審面對檢
    察官之詰問，均證稱，當天情形，其真的沒有印象云云（見
    原審卷第一七六頁），足證證人丙○○於原審之證述，為袒
    護被告甲○○之詞，並不可採。
  4.此外，被告甲○○被查扣之殘渣袋六只，經送鑑定結果確有
    甲基安非他命殘留，此有法務部調查局鑑定書可參（見本院
    卷第八八頁）。
  5.綜上，被告甲○○販賣第二級毒品甲基安非他命與戊○○、
    丁○○、丙○○之犯行，事證明確，堪以認定，自應依法論
    科。
  (三)按毒品危害防制條例所處罰之「販賣」毒品罪，所著重者為
    被告在主觀上有藉以牟利之惡性，及對毒品之擴散具有較有
    償或無償轉讓行為更嚴重之危害性，被告「營利」之意圖係
    從客觀之社會環境、情況及證人、物證等資料，依據證據法
    則綜合研判認定。而所謂販賣行為，祗須以營利之意思而販
    入或賣出，即足構成。倘於有償讓與他人之初，係基於營利
    之意思，並著手實施，而因故無法高於購入原價出售，最後
    不得不以原價或低於原價讓與他人時，仍屬販賣行為。又販
    賣毒品係政府嚴予查緝之違法行為，非可公然為之，亦無公
    定之價格，無論瓶裝或紙包，均可任意分裝增減分量。而每
    次買賣之價差，亦隨時依雙方資力、關係之深淺、需求之數
    量、來源是否充裕、販賣者是否渴求資金、查緝是否嚴緊、
    購買者被查獲時供述購買對象之風險評估等，而異其標準，
    非可一概而論。販賣之利得除經坦承及價量俱臻明確外，委
    難察得實情。販賣之人從價差或量差中牟利方式雖異，但其
    圖利之非法販賣行為則一。要之，販賣毒品海洛因，事涉重
    典，其價格昂貴，取得亦不易，苟無厚利可圖，殊無甘冒被
    查緝法辦重刑之危險，任意將毒品無償讓與他人之可能，是
    其販入之價格必較售出之價格低廉，而有從中賺取買賣差價
    牟利之意圖及事實，自屬符合社會一般之合理經驗及論理判
    斷。被告乙○○與丙○○；被告甲○○與戊○○、丁○○、
    丙○○案發當時僅係交情普通之友人，並非至親好友，業據
    渠等陳明在卷，就其交易之過程或金額觀之，顯非無償轉讓
    ，可見被告乙○○確係基於營利之意思，而有償販賣海洛因
    予丙○○以圖利；被告甲○○亦係基於營利之意思，而有償
    販賣甲基安非命予戊○○、丁○○、丙○○以圖利。
  (四)按海洛因、安非他命，分屬毒品危害防制條例第二條第二項
    第一款、第二款所定之第一級及第二級毒品。核被告乙○○
    所為，係犯毒品危害防制條例第四條第一項之販賣第一級毒
    品罪；被告甲○○所為，係犯毒品危害防制條例第四條第二
    項之販賣第二級毒品罪。被告乙○○於販賣前持有第一級毒
    品之行為；被告甲○○於販賣前持有第二級毒品之行為，均
    為販賣之高度行為所吸收，不另論罪。又依毒品危害防制條
    例所定之販賣毒品罪之構成要件文義，實無從認定立法者本
    即預定該犯罪之本質，必有數個同種類行為而反覆實行之集
    合犯行，故販賣毒品罪，難認係集合犯。因此，就刑法修正
    施行後多次販賣毒品之犯行，採一罪一罰，始符合立法本旨
    （最高法院九十六年度臺上字第六０四八號判決參照）。是
    被告乙○○上揭二次販賣第一級毒品犯行；被告甲○○上開
    六次販賣第二級毒品犯行，均犯意各別，行為互殊，應予分
    論併罰。再被告乙○○有如事實欄所載犯罪科刑及執行之紀
    錄，此有臺灣高等法院被告前案紀錄表一份在卷可稽（見本
    院卷第三九至四一頁反面），其受有期徒刑執行完畢後，五
    年以內故意再犯本件有期徒刑以上之罪，屬累犯，應依刑法
    第四十七條第一項規定加重其刑。然因毒品危害防制條例第
    四條第一項之法定本刑為死刑、無期徒刑，依法不得加重，
    是僅就其併科罰金刑部分予以加重，併此敘明。復因販賣第
    一級毒品罪之法定刑為「死刑或無期徒刑；處無期徒刑者，
    得併科新臺幣一千萬元以下罰金」，然同為販賣第一級毒品
    之人，其原因動機不一，犯罪情節未必盡同，或有大盤毒梟
    者，亦有中、小盤之分，甚或僅止於吸毒者友儕間為求互通
    有無之有償轉讓者亦有之，其販賣行為所造成危害社會之程
    度自屬有異，法律科處此類犯罪，所設之法定最低本刑相同
    ，不可謂不重。於此情形，倘依其情狀處以有期徒刑，即足
    以懲儆，並可達防衛社會之目的者，自非不可依客觀之犯行
    與主觀之惡性二者加以考量其情狀，是否有可憫恕之處，適
    用刑法第五十九條之規定酌量減輕其刑，期使個案裁判之量
    刑，能斟酌至當，符合比例原則。被告乙○○上揭二次販賣
    第一級毒品海洛因之犯行，雖有助長毒品流通，戕害國人健
    康，固值非難，然被告乙○○所販賣第一級毒品海洛因之數
    量均微少，犯罪所得亦僅有一萬零五百元，獲利均非豐厚，
    其犯罪情節自難與販賣毒品數量達數公斤以上大盤毒梟者可
    資等同併論，本院認情輕法重，堪予憫恕，雖宣告法定最低
    度之刑，猶嫌過重，爰依刑法第五十九條規定減輕其刑，並
    依法先加後減之。
  (五)原審據以論科，固非無見。惟：1.原審誤認被告甲○○共同
    販賣第一級毒品，二次，自有未當（詳如下無罪部分論述）
    ；2.原審就被告甲○○販賣第二級毒品，六罪，未予分別諭
    知沒收，亦有未合。3.被告甲○○販賣甲基安非他命與戊○○，而戊○○尚未交付三千五百元予被告甲○○，則此三千
    五百元自尚非屬被告甲○○已犯罪所得之財物，原審就此三
    千五百元宣告沒收，尚有未洽。被告乙○○、甲○○二人分
    別以否認販賣第一級毒品、第二級毒品犯行為由上訴，請求
    撤銷改判，雖均無理由。惟原審既有上揭未洽之處，自應由
    本院予以撤銷改判。爰分別審酌被告乙○○前因違反毒品危
    害防制條例案件，甫於九十六年十月十日因縮短刑期執畢出
    監，素行不佳，竟不思悛悔，明知第一級毒品海洛因，足以
    殘害人之身體健康，竟仍販賣與他人施用，及被告乙○○、
    甲○○二人行為，危害社會治安及國民健康甚深，且犯後均
    否認犯行，文詞掩飾，及其犯罪之動機、目的、手段、智識
    程度、販賣、轉讓毒品之次數、重量、所得之利益等一切情
    狀，爰分別量處如主文第二項、第三項所示之刑，並各定其
    應執行之刑如主文第二項、第三項所示。
  (六)扣案物及犯罪所得沒收：
  1.被告乙○○所有扣案之第一級毒品海洛因二包（含空包裝袋
    ，分別淨重三十四點三二公克及二點二一公克）經驗驗後，
    認均具海洛因成分，且其中三十四點三二公克該包，經鑑驗
    純度為百分之六十七點六四，扣除包裝袋後純質淨重為二十
    三點二一公克，另扣案之二點二一公克該包，經鑑驗純度為
    百分之三十二點零九，扣除包裝袋後純質淨重為零點七一公
    克，此有法務部調查局九十七年七月四日鑑定書一份在卷可
    稽（見偵字第一二五七三號卷第三二四頁），而上揭扣案之
    海洛因係屬第一級毒品，應依毒品危害防制條例第十八條第
    一項前段規定，沒收銷燬之；再放置上開毒品外包裝二個（
    空包裝袋各重一點一三公克、零點二八公克），因可與上開
    毒品析離而分別秤重，且係用於放置、包裹毒品，防其裸露
    、潮濕，便於攜帶，為供販賣毒品所用之物，應依毒品危害
    防制條例第十九條第一項前段之規定宣告沒收；又扣案之行
    動電話三具（含SIM卡三張），依上揭監聽譯文，可認扣案
    之行動電話屬被告乙○○為販賣第一級毒品海洛因所用之物
    ，且為被告乙○○所有，業經被告乙○○自承在卷，爰依毒
    品危害防制條例第十九條第一項規定宣告沒收。另毒品危害
    防制條例第十九條第一項所稱因犯罪所得之財物，係以實際
    所得者為限，苟無所得或尚未取得者，即無從為沒收、追徵
    或以財產抵償之諭知（最高法院九十五年度臺上字第九二五
    號、九十四年度臺上字第七四二一號及九十六年度臺上字第
    二三三一號判決參照）。是被告乙○○雖販賣海洛因予丙○○二次，但僅就其中一次取得一萬零五百元，則此數額方為
    被告乙○○販賣海洛因之犯罪所得，縱未扣案，仍應依同條
    例第十九條第一項規定及上開判決意旨，宣告沒收，如全部
    或一部不能沒收時，以其財產抵償之。至被告乙○○所有扣
    案之安非他命一包（毛重一點一五公克），雖屬第二級毒品
    ，惟因本案被告乙○○涉犯持有第二級毒品罪嫌部分，業經
    檢察官撤回起訴，基於主刑從刑不可分之原則，自難依毒品
    危害防制條例第十八條第一項前段規定，宣告沒收銷燬之，
    併予敘明。
  2.被告甲○○所有扣案之甲基安非他命殘渣袋六只，均有第二
    級毒品甲基安非他命成分殘留，有法務部調查局九十八年四
    月六日調科壹字第０九八００二二０二六０號鑑定書可佐（
    見本院卷第八八頁），且上開第二級毒品無法與殘渣袋離析
    、分離下，上揭殘渣袋六只亦應依毒品危害防制條例第十八
    條第一項前段規定，沒收銷燬之。再扣案之行動電話二具（
    含SIM卡一張），依上揭監聽譯文，可認係被告甲○○所有
    為本案販賣第二級毒品所用之物，應依毒品危害防制條例第
    十九條第一項規定宣告沒收。又被告甲○○先後多次販賣第
    二級毒品安非他命所得之財物共計為九千元，雖未經扣案，
    然因係犯罪所得之財物，依毒品危害防制條例第十九條第一
    項之規定，併予宣告沒收之，如全部或一部不能沒收時，以
    其財產抵償之。至被告甲○○遭扣案之電子磅秤一個、分裝
    袋二包、便條紙四張及研磨器一個等物，尚無證據證明係被
    告甲○○為本案犯罪所用或預備供犯罪所用之物，爰均不另
    為沒收之宣告，附此敘明。
二、無罪部分：
  (一)公訴意旨略以：被告甲○○被訴與被告乙○○共同分別於九
    十七年五月二日晚上六時許及同年月三日，前往丙○○位於
    桃園縣蘆竹鄉○○路○段四十九號住處樓下，販賣重量各半
    錢、一錢，價錢各一萬五百元及二萬一千元之第一級毒品海
    洛因予丙○○，因認被告甲○○涉犯毒品危害防制條例第四
    條第一項販賣第一級毒品海洛因罪嫌。
  (二)公訴意旨認被告甲○○涉犯上開罪嫌，無非係以被告乙○○
    之供述、被告甲○○之自白、證人丙○○之證述及監聽譯文
    為主要論據。
  (三)訊據被告甲○○堅決否認此部分犯行，辯稱：我本身沒有使
    用海洛因，丙○○經常叫我幫她買這類型毒品，我不懂，我
    就介紹丙○○與被告乙○○認識，我希望她親自接洽等語。
  (四)經查：如上所述，依被告甲○○於警詢稱：因為丙○○要買
    第一級毒品海洛因，所以我介紹她向乙○○購買；其於偵查
    中供稱：丙○○向被告乙○○買海洛因，若我跟乙○○在一
    起，我就會在場，乙○○給丙○○的海洛因好像不盡理想，
    丙○○常要跟乙○○退貨等語；暨證人丙○○於警詢稱：我
    有向被告乙○○購買毒品海洛因，次數約二次。被告甲○○
    介紹我去向被告乙○○購買毒品等語，並參酌上開監察譯文
    內容，證人丙○○在電話中明確表示係因相信被告甲○○，
    才請被告甲○○為中間人，且被告甲○○就被告乙○○販賣
    第一級毒品海洛因予證人丙○○，亦否認有從中牟利之情，
    準此足徵證人丙○○欲購買第一級毒品海洛因，甲○○因本
    身並未從事販賣第一級毒品海洛因，其乃基於幫助丙○○購
    買第一級毒品海洛因之意，介紹丙○○向乙○○購買第一級
    毒品海洛因，並代丙○○傳達欲購買第一級毒品海洛因之意
    予被告乙○○，及陪同被告乙○○交付第一級毒品海洛因予
    證人丙○○。是尚難認被告甲○○確有與被告乙○○就販賣
    第一級毒品海洛因予證人丙○○之情，有共同犯意聯絡及行
    為之分擔。至被告甲○○於九十七年五月三日十八時三十五
    分雖向證人丙○○稱「你要一個對吧」等語，此應為被告甲○○以中間人身分，向證人丙○○確認其欲向被告乙○○購
    得之海洛因數量，尚不因此而率認被告甲○○係立於賣家之
    地位對證人丙○○予以要約。從而，依卷內證據，尚不足於
    確切證明被告甲○○有何販賣第一級毒品海洛因之犯行。是
    被告甲○○被訴販賣第一級毒品海洛因之犯罪事實，要屬不
    能證明。
  (五)原審就此部分遽為被告甲○○有罪之判決，自有未合。被告
    甲○○上訴否認此部分犯行，指摘原審判決不當，請求撤銷
    改判，為有理由。自應由本院就此部分撤銷原審判決，另為
    被告甲○○無罪之諭知。
據上論斷，應依刑事訴訟法第三百六十九條第一項前段、第三百
六十四條、第二百九十九條第一項前段，第三百零一條第一項前
段，毒品危害防制條例第四條第一項、第二項、第十八條第一項
前段、第十九條第一項，刑法第十一條前段、第四十七條第一項
、第五十九條、第五十一條第五款，判決如主文。
本案經檢察官王壬貴到庭執行職務。
中    華    民    國    98    年    5     月    26    日
                  刑事第十七庭  審判長法  官  趙功恆
                                      法  官  陳世宗
                                      法  官  陳憲裕
以上正本證明與原本無異。
如不服本判決，應於收受送達後10日內向本院提出上訴書狀，其
未敘述上訴之理由者並得於提起上訴後10日內向本院補提理由書
（均須按他造當事人之人數附繕本）「切勿逕送上級法院」。
                                      書記官  劉育妃
中    華    民    國    98    年    5     月    26    日
附錄：本案論罪科刑法條全文
毒品危害防制條例第四條
製造、運輸、販賣第一級毒品者，處死刑或無期徒刑；處無期徒
刑者，得併科新臺幣 1 千萬元以下罰金。
製造、運輸、販賣第二級毒品者，處無期徒刑或 7 年以上有期徒
刑，得併科新臺幣 7 百萬元以下罰金。
製造、運輸、販賣第三級毒品者，處 5 年以上有期徒刑，得併科
新臺幣 5 百萬元以下罰金。
製造、運輸、販賣第四級毒品者，處 3 年以上 10 年以下有期徒
刑，得併科新臺幣 3 百萬元以下罰金。
製造、運輸、販賣專供製造或施用毒品之器具者，處 1 年以上 7
年以下有期徒刑，得併科新臺幣 1 百萬元以下罰金。
前五項之未遂犯罰之。
附表一：
┌──┬────┬─────────┬───┬───┬────┬───┬─────┬─────┐
│編號│時  間  │地           點   │買受人│價格（│毒品種類│毒品數│ 所處之刑 │應沒收銷毀│
│    │        │                  │      │新臺幣│        │量    │          │或應沒收之│
│    │        │                  │      │）    │        │      │          │物        │
├──┼────┼─────────┼───┼───┼────┼───┼─────┼─────┤
│ 1  │97年5月2│桃園縣蘆竹鄉○○路│丙○○│10500 │第一級毒│ 半錢 │有期徒刑15│扣案之第一│
│    │日18時許│1段49號           │      │元（此│品海洛因│      │年6月     │級毒品海洛│
│    │        │                  │      │部分楊│        │      │          │因2包（含 │
│    │        │                  │      │淑芬尚│        │      │          │空包裝袋，│
│    │        │                  │      │未付款│        │      │          │分別淨重  │
│    │        │                  │      │，故不│        │      │          │34.32公克 │
│    │        │                  │      │計入沒│        │      │          │及2.21公克│
│    │        │                  │      │收價額│        │      │          │，扣除包裝│
│    │        │                  │      │內）  │        │      │          │袋後，二包│
│    │        │                  │      │      │        │      │          │純質淨重各│
│    │        │                  │      │      │        │      │          │為23.21公 │
│    │        │                  │      │      │        │      │          │克及0.17公│
│    │        │                  │      │      │        │      │          │克），沒收│
│    │        │                  │      │      │        │      │          │銷燬；放置│
│    │        │                  │      │      │        │      │          │上開毒品外│
│    │        │                  │      │      │        │      │          │包裝2個（ │
│    │        │                  │      │      │        │      │          │空包裝各重│
│    │        │                  │      │      │        │      │          │1.13公克、│
│    │        │                  │      │      │        │      │          │0.28公克）│
│    │        │                  │      │      │        │      │          │、行動電話│
│    │        │                  │      │      │        │      │          │3具（含SIM│
│    │        │                  │      │      │        │      │          │卡3 張），│
│    │        │                  │      │      │        │      │          │均沒收。  │
│    │        │                  │      │      │        │      │          │          │
├──┼────┼─────────┼───┼───┼────┼───┼─────┼─────┤
│ 2  │97年5月3│桃園縣蘆竹鄉○○路│丙○○│10500 │第一級毒│ 半錢 │有期徒刑15│   同上   │
│    │日20時許│1段49號           │      │元    │品海洛因│      │年6月     │          │
└──┴────┴─────────┴───┴───┴────┴───┴─────┴─────┘
附表二：
┌──┬────┬─────────┬───┬───┬────┬───┬─────┬─────┐
│編號│時  間  │地           點   │買受人│價格（│毒品種類│毒品數│ 所處之刑 │應沒收銷毀│
│    │        │                  │      │新臺幣│        │量    │          │或應沒收之│
│    │        │                  │      │）    │        │      │          │物        │
├──┼────┼─────────┼───┼───┼────┼───┼─────┼─────┤
│ 1  │97年2 月│桃園縣平鎮市廣興93│戊○○│3500元│第二級毒│1 公克│有期徒刑7 │扣案之甲基│
│    │22日某時│之6號             │      │（此部│品安非他│      │年6月     │安非他命殘│
│    │        │                  │      │分價金│命      │      │          │渣袋6只， │
│    │        │                  │      │戊○○│        │      │          │沒收銷燬；│
│    │        │                  │      │尚未交│        │      │          │行動電話二│
│    │        │                  │      │付，故│        │      │          │具（含SIM │
│    │        │                  │      │不計入│        │      │          │卡1張）沒 │
│    │        │                  │      │沒收價│        │      │          │收。      │
│    │        │                  │      │額內）│        │      │          │          │
├──┼────┼─────────┼───┼───┼────┼───┼─────┼─────┤
│ 2  │97年4 月│桃園縣新屋鄉中山東│丁○○│1000元│  同上  │約0.17│有期徒刑7 │   同上   │
│    │25日16時│路2 段622 號之1 蕭│      │      │        │公克  │年6月     │          │
│    │許      │煥霖之住處        │      │      │        │      │          │          │
├──┼────┼─────────┼───┼───┼────┼───┼─────┼─────┤
│ 3  │97年4 月│桃園縣新屋鄉中山東│丁○○│2000元│  同上  │約0.4 │有期徒刑7 │   同上   │
│    │28日18時│路2 段622 號之1 蕭│      │      │        │公克  │年6月     │          │
│    │許      │煥霖之住處        │      │      │        │      │          │          │
├──┼────┼─────────┼───┼───┼────┼───┼─────┼─────┤
│ 4  │97年5 月│桃園縣平鎮市○○街│丁○○│1000元│  同上  │1 包（│有期徒刑7 │   同上   │
│    │7 日中午│290 號被告甲○○之│      │      │        │數量不│年6月     │          │
│    │12時許  │住處              │      │      │        │明）  │          │          │
├──┼────┼─────────┼───┼───┼────┼───┼─────┼─────┤
│ 5  │97年5 月│桃園縣中壢市○○路│丁○○│1000元│  同上  │1 包（│有期徒刑7 │   同上   │
│    │8 日中午│2段96號洗車廠門口 │      │      │        │數量不│年6月     │          │
│    │12時許  │                  │      │      │        │明）  │          │          │
├──┼────┼─────────┼───┼───┼────┼───┼─────┼─────┤
│ 6  │97年5 月│桃園縣蘆竹鄉○○路│丙○○│4000元│  同上  │1公克 │有期徒刑7 │   同上   │
│    │17日某時│1 段49號5 樓丙○○│      │      │        │      │年6月     │          │
│    │        │住處樓下          │      │      │        │      │          │          │
└──┴────┴─────────┴───┴───┴────┴───┴─────┴─────┘


司法院資訊處製作；財團法人民間司法改革基金會備份。
